【裁判字號】    96,易,3086
【裁判日期】    970408
【裁判案由】    詐欺
【裁判全文】
臺灣臺北地方法院刑事判決              96年度易字第3086號
公  訴  人  臺灣臺北地方法院檢察署檢察官
被      告  甲○○
上列被告因詐欺等案件，經檢察官聲請簡易判決處刑（96年度偵
字第20726號），本院認不宜以簡易判決處刑（96年度簡字第389
1 號），改依通常程序審理（96年度易字第3086號），嗣被告於
本院準備程序就被訴事實為有罪之陳述，經受命法官告知被告簡
式審判程序意旨，並聽取檢察官、被告之意見後，本院合議庭裁
定改依簡式審判程序審理、判決如下：
    主  文
甲○○幫助犯詐欺取財罪，累犯，處有期徒刑月，如易科罰金
，以新臺幣壹仟元折算壹日。
    事  實
一、甲○○於民國88年間，因販賣第2 級毒品案件，經本院判處
    有期徒刑3 年6 月確定，於89年1 月5 日起送監執行，於90
    年8 月31日縮短刑期假釋出監，至92年5 月16日縮刑假釋期
    滿，未經撤銷假釋，以已執行論。又於94年間，因毒品案件
    ，經臺灣桃園地方法院以94年度訴字第145 號判處應執行有
    期徒刑9 月確定；另於95年間，因毒品案件，經臺灣桃園地
    方法院以95年度訴字第516號判處有期徒刑8月確定後，並接
    續執行上開二罪接續有期徒刑，於96年2 月28日縮刑期滿，
    於96年3月1日執行完畢出監。
二、詎甲○○猶不知警惕，預見任意提供自己金融帳戶之存摺、
    印章、金融卡及密碼供他人使用，將幫助他人掩飾詐欺犯罪
    所得財物之情形下，竟不違背其本意，仍基於幫助詐欺之犯
    意，於96年7 月間某日，在桃園縣八德鄉花旗教練場，將其
    所有金融帳戶即桃園縣龜山鄉○○路○ 段1223號臺灣中小企
    銀東桃園分行之戶名：甲○○，帳號：00000000000 號帳戶
    之存摺、印章、金融卡及密碼，交付姓名年籍均不詳之自稱
    「吳安基」成年男子及其所屬詐騙集團成員使用，供上開詐
    騙集團成員用以詐騙他人財物。嗣自稱「吳安基」成年男子
    所屬之詐欺集團成員基於意圖為自己不法之所有，於96年8
    月15日晚上8時5分許，以電話佯邀何叔平與其援交，致何叔
    平陷於錯誤，於96年8 月15日晚上8時5分，在台新銀行所屬
    分行之自動櫃員機，將援交代價新臺幣（下同）2萬5,678元
    存入甲○○上開帳戶，旋即被提領一空。嗣何叔平察覺有異
    報警，而查獲上情。
三、案經臺北市政府警察局松山分局報告臺灣臺北地方法院檢察
    署檢察官偵辦。
    理  由
壹、程序方面
一、按除被告所犯為死刑、無期徒刑、最輕本刑為三年以上有期
    徒刑之罪或高等法院管轄第一審案件者外，於法院行準備程
    序進行中，被告先就被訴事實為有罪之陳述時，審判長得告
    知被告簡式審判程序之旨，並聽取當事人、代理人、辯護人
    及輔佐人之意見後，裁定進行簡式審判程序；且受命法官行
    準備程序，與法院或審判長有同一之權限；又簡式審判程序
    之證據調查，不受刑事訴訟法第159 條第1 項、第161 條之
    2 、第161 條之3 、第163 條之1 及第164 條至第170 條規
    定之限制，刑事訴訟法第273 條之1 第1 項、第279 條第2
    項前段、第273 條之2 分別定有明文。
二、查本件被告甲○○所犯為死刑、無期徒刑、最輕本刑為三年
    以上有期徒刑以外之罪，且非高等法院管轄第一審之案件，
    其於準備程序就前揭被訴事實為有罪之陳述，經受命法官告
    知簡式審判程序之旨，並聽取當事人之意見後，本院認無不
    得或不宜改依簡式審判程序進行之處，爰依刑事訴訟法第27
    3條之1第1 項，裁定本件由受命法官獨任進行簡式審判程序
    ，合先敘明。
貳、實體方面
一、上揭事實，業據被告甲○○於本院97年3 月25日準備程序、
    審判時均坦承不諱（見臺灣臺北地方法院96年度易字第3086
    號，以下簡稱本院卷，第63頁、第66頁），核與被害人何叔
    平於96年8 月16日警詢時之證述情節大致相符（見臺灣臺北
    地方法院檢察署96年度偵字第20726號，以下簡稱偵卷，第7
    至8 頁），並有臺北市政府警察局松山分局中崙派出所陳報
    單影本、臺中市警察局第一分局公益派出所受理各類案件紀
    錄表影本、臺中市警察局第一分局公益派出所受理詐騙帳戶
    通報警示、詐騙電話斷話簡便格式表2 張、內政部警政署反
    詐騙案件紀錄表1份、台新銀行自動櫃員機交易明細表1張（
    日期：96/08/15、20：05；交易金額：25,678；轉入帳號：
    050─00000000000）、何叔平身分證影本1 張、臺灣中小企
    業銀行東桃園分行96年8月27日96東桃字第450號函影本暨開
    戶基本資料影本及交易明細共1 份、甲○○個人戶籍資料查
    詢結果1張附卷可稽（見偵卷第5至6頁、第13至18頁、第20
    至22頁、第38頁）。按一般正當之人自行向金融機構申請開
    設帳戶，原則上並無特殊限制及困難，故需用帳戶者原得以
    己之名義申請而無另行多所勞費向他人買受帳戶之必要；況
    目前時下以人頭帳戶詐騙被害人匯款之行為甚為猖獗，此經
    媒體廣為報導，政府機關尚多次呼籲民眾應謹慎控管己有帳
    戶且勿出賣個人帳戶以免淪為詐騙者之幫助工具，是依一般
    人之智識及社會生活經驗，極易認知買受帳戶者悖於常情未
    使用己之帳戶而使用他人帳戶，顯為遂行存提款紀錄不易循
    線追查之目的一情，自可產生該買受帳戶者係用於不法犯罪
    之合理懷疑。復酌被告於本院97年3 月25日準備程序、審判
    時均對答流暢自如，其智識能力顯然未遜於一般常人，則其
    竟仍任意將上開身分證交與他人使用，被告有幫助詐欺之故
    意甚明。綜上，被告自白與事實相符，應堪採信，本件事證
    明確，其犯行洵堪認定。
二、核被告所為，係幫助他人犯刑法第339條第1項之詐欺取財罪
    ，而其提供自己金融帳戶之存摺、印章、金融卡及密碼供他
    人使用，幫助犯詐欺罪，所為係詐欺罪構成要件以外之行為
    ，為幫助犯，應依刑法第30條第2 項之規定按正犯之刑減輕
    之。又被告有如事實所示之犯罪科刑及執行情形，有卷附之
    臺灣高等法院被告前案紀錄表可稽，其於上開有期徒刑執行
    完畢後5 年內，再故意犯本件有期徒刑以上之罪，為累犯，
    應依刑法第47條第1 項規定，加重其刑。玆審酌被告將自己
    所有上開金融帳戶之存摺、印章、金融卡及密碼供他人詐騙
    使用之行為，紊亂社會正常交易秩序，並使不法之徒藉此輕
    易詐取財物，致檢警難以追查緝捕，助長簡訊詐財犯罪集團
    詐騙財物之犯罪風氣，惡性非輕，本不宜輕縱，惟念及其犯
    後坦承犯行，態度良好，有悔改意之意，及考量被害人何叔
    平之損失2萬5,678元等一切情狀，爰量處如主文所示之刑，
    併斟酌被告國中畢業，經濟情況並不富裕等情，有97年3 月
    24日警詢筆錄在卷可參，乃諭知如易科罰金從輕以新臺幣1,
    000元折算1日之折算標準。
據上論斷，應依刑事訴訟法第452條、第273條之1第1項、第299
條第1項前段，刑法第30條第1 項前段、第2項、第339條第1項、
第47條第1項、刑法第41條第1項，刑法施行法第1條之1，判決如
主文。
本案經檢察官王育珍到庭執行職務
中    華    民    國    97    年  4      月      8    日
                  刑事第十六庭法  官  施添寶
以上正本證明與原本無異。
如不服本判決應於收受本判決後10日內向本院提出上訴書狀，並
應敘述具體理由，如未敘述上訴理由者，應於上訴期間屆滿後20
日內補提理由書狀於本院（均須按他造當事人之人數附繕本）「
切勿逕送上級法院」。告訴人或被害人如對於本判決不服者，應
具備理由請求檢察官上訴，其上訴期間之計算係以檢察官收受判
決正本之日期為準。
                              書記官  陳弘文
中    華    民    國    97    年  4      月      8    日
附錄本案論罪科刑法條全文
中華民國刑法第339條
意圖為自己或第三人不法之所有，以詐術使人將本人或第三人之
物交付者，處五年以下有期徒刑、拘役或科或併科一千元以下罰
金。
以前項方法得財產上不法之利益或使第三人得之者，亦同。
前二項之未遂犯罰之。
中華民國刑法第30條
幫助他人實行犯罪行為者，為幫助犯。雖他人不知幫助之情者，
亦同。
幫助犯之處罰，得按正犯之刑減輕之。


司法院資訊處製作；財團法人民間司法改革基金會備份。
